【裁判字號】    97,台上,5576
【裁判日期】    971106
【裁判案由】    傷害人致重傷
【裁判全文】
最高法院刑事判決            九十七年度台上字第五五七六號
上  訴  人  甲○○
上列上訴人因傷害人致重傷案件，不服台灣高等法院台中分院中
華民國九十七年八月四日第二審更審判決（九十六年度上更(一)字
第三七○號，起訴案號：台灣台中地方法院檢察署九十二年度偵
字第二三○四○號），提起上訴，本院判決如下：
    主  文
上訴駁回。
    理  由
按刑事訴訟法第三百七十七條規定，上訴於第三審法院，非以判
決違背法令為理由，不得為之。是提起第三審上訴，應以原判決
違背法令為理由，係屬法定要件。如果上訴理由書狀並未依據卷
內訴訟資料，具體指摘原判決不適用何種法則或如何適用不當，
或所指摘原判決違法情事，顯與法律規定得為第三審上訴理由之
違法情形，不相適合時，均應認其上訴為違背法律上之程式，予
以駁回。本件原判決撤銷第一審關於上訴人甲○○部分之不當判
決，改判論處其傷害人致重傷罪刑，已詳敘認定犯罪事實所憑之
證據及認定之理由，並對上訴人否認犯罪之辯詞，如何不足採信
，均已依據卷內資料，詳予指駁及說明，從形式上觀察，並無任
何違背法令之處。查證據之取捨及事實之認定，為事實審法院之
職權，茍其判斷無違經驗法則或論理法則，即不能任意指為違法
。被害人李佳維受傷送醫急救後，童綜合醫院先後於民國九十二
年十一月、十二月間開立多張診斷證明書，有於就診當日開立，
有於事後為申請重大傷病卡等原因而開立，內容或簡或繁。原判
決依憑該醫院九十二年十二月二十九日開立之診斷證明書記載：
「左側顱骨骨折合併硬膜下出血、嚴重神經軸突受傷、會陰部（
含下體、睪丸、骨盆處）嚴重挫傷、瘀血及頸部挫傷」等情，認
定上訴人確有搥擊被害人李佳維會陰部之事實，所為證據之取捨
及判斷，核無不合。又刑法第六十六條前段係規定：「減輕其刑
至二分之一」，並非「減輕其刑二分之一」，是減輕其刑之幅度
，為事實審法院職權裁量之事項。上訴人在偵查機關知悉其犯罪
之前，主動向承辦之員警供承犯行並接受裁判，合乎自首要件，
原審已依修正前刑法第六十二條前段規定予以減輕其刑。另其犯
罪時間係在九十六年四月二十四日以前，符合中華民國九十六年
罪犯減刑條例第六條規定，再予減其宣告刑二分之一，因而宣告
處有期徒刑六年，減為有期徒刑三年，其裁量權之行使，仍無不
當。上訴意旨，對於原判決究竟如何違背法令，並未依據卷內資
料為具體之指摘，徒執陳詞，而為事實之爭辯，並對原審採證認
事量刑之職權行使，任意指摘，難謂已符合首揭法定上訴要件，
其上訴違背法律上之程式，應予駁回。
據上論結，應依刑事訴訟法第三百九十五條前段，判決如主文。
中    華    民    國  九十七  年   十一   月    六    日
                      最高法院刑事第十一庭
                          審判長法官  花  滿  堂
                                法官  黃  正  興
                                法官  陳  東  誥
                                法官  林  錦  芳
                                法官  洪  昌  宏
      本件正本證明與原本無異
                                      書  記  官
中    華    民    國  九十七  年   十一   月    十    日
                                                Ａ


司法院資訊處製作；財團法人民間司法改革基金會備份。
